【裁判字號】    90,訴,903
【裁判日期】    900815
【裁判案由】    廢棄物清理法
【裁判全文】
臺灣臺南地方法院刑事判決              九十年度訴字第九三號
    公  訴  人  臺灣臺南地方法院檢察署檢察官
    被      告  乙○○
    被      告  丙○○
    被      告  丁○○
    被      告  甲○○
右列被告因廢棄物清理法案件，經檢察官提起公訴（八十九年度偵字第一０一八四號
、九十年度偵第四七二號、第四０九九號、第五五五六號），本院判決如左：
    主  文
乙○○、丁○○共同未依廢棄物清理法第二十條規定領有廢棄物清除，處理許可證或
核備文件，從事廢棄物清除、處理，各處有期徒刑壹年，均緩刑年。
丙○○、甲○○部分公訴不受理。
    事  實
一、丙○○、丁○○（係丙○○僱用之貨車司機）、乙○○（係挖土機司機）及甲○○均係未領有廢棄物清除、處理許可證或核備文件之人，竟共同基於違法清理廢
    棄物之犯意聯絡，由丙○○事先委請丁○○與乙○○聯繫，詢其是否能在台南地
    區找到地點掩埋廢棄物，經乙○○表示可以後，即由丙○○帶丁○○於民國八十
    九年九月二日晚上，赴新竹縣湖口鄉某不知名之塑膠廠，將該塑膠廠攪碎之塑膠
    類廢棄物裝上丁○○所駕駛之大貨車，連夜運往台南縣，到達新市○○道後，因
    丁○○不知掩埋地點之所在位置，遂由乙○○聯絡甲○○駕駛其白色之自小客車
    ，至上述交流道引領丁○○將車開往台糖公司所有位於台南縣新市鄉○○村○○○段七十三地號之蔗田，將上述廢棄物傾倒於乙○○事先（於八十九年九月三日
    凌晨三時三十分許）以挖土機挖好之坑洞內，再由乙○○操作挖土機挖土掩埋。
    嗣於同日清晨六時許，為警當場查獲，並扣得挖土機一部，及取樣用之攪碎之塑
    膠類廢棄物一袋。
二、案經台南縣警察局善化分局報告臺灣臺南地方法院檢察署檢察官偵查起訴。
    理  由
甲、被告乙○○、丁○○部分：
一、右開事實，迭據被告乙○○、丁○○於檢察官偵查及本院審理中坦承不諱，並經
    共同被告姚文良及甲○○分別於偵查及本院審理中供認無訛，核與證人即台糖公
    司農務課農經股長鄭炳坤於警訊中證述之情節相符，復有扣案之挖土機一部、取
    樣用之攪碎之塑膠類廢棄物一袋及現場照片四張在卷可憑，被告乙○○、丁○○
    犯行，均堪認定。
二、核被告乙○○、丁○○所為，均係犯廢棄物清理法第二十二條第二項第四款之罪
    ，彼等與共同被告丙○○、甲○○就上述犯行，有犯意聯絡及行為分擔，應論以
    共同正犯。爰審酌被告乙○○、丁○○犯罪之一切情狀，各量處如主文第一項所
    示之刑。末查該被告二人前均未曾有期徒刑以上之宣告，有臺灣高等法院被告全
    國前案紀錄表附卷可憑，本院認該被告等經此次科刑後，當知所警惕，無再犯之
    虞，宣告刑均以暫不執行為適當，均併予宣告緩刑三年，以觀後效。扣案之挖土
    機一部雖係被告乙○○所有之物，惟其並非該被告經常用以供犯罪所用，又扣案
    攪碎之塑膠類廢棄物一袋，並非被告所有，亦非違禁物，爰均不予宣告沒收。
乙、被告丙○○、甲○○部分：
一、公訴意旨如上揭事實欄所載。
二、按已經提起公訴之案件，在同一法院重行起訴者，應諭知不受理之判決，刑事訴
    訟法第三百零三條第二款，定有明文。
三、查吳顯明任職於台南縣新營市公所清潔隊，職司廢棄物違法傾倒之稽查業務，不
    知謹守職務，明知丙○○、張進順二人均未依廢棄物清理法第二十條規定領有廢
    棄物清除、處理許可證或核備文件，三人竟與其他年籍不詳之男子三人（總計五
    輛廢棄物清運車），共同於民國八十九年八月二十九日凌晨三時許，在吳顯明之
    引導下，前往張雲龍所有位在台南縣六甲鄉縣四十公里處山坡地，違
    法傾倒事業廢棄物，從事廢棄物清除、處理工作。丙○○、張進順每清運一車次
    可自年籍不詳業主處取得新台幣（下同）二萬三千元利潤，吳顯明則對每一輛清
    運車收取費用六千元。嗣因張進順傾倒過程中不慎翻覆，始經警查獲上情。丙○○因犯有廢棄物清理法第二十二條第二項第四款罪嫌，經台灣台南地方法院檢察
    署檢察官以八十九年度偵字第一二六一０號、九十年度偵緝字第九十七號提起公
    訴，於九十年七月九日繫屬於本院九十年度訴字第八二九號審理中。又沈文堅所
    有坐落台南縣柳營鄉重溪村一之二十號後面農地（地號柳營鄉○○○段九四五、
    九四六、九四七、九四八、九五九、九六０、九六二號）因地勢低窪，遇雨即積
    水，其竟未向主管機關申請許可，逕自提供上開農地供甲○○回填廢土，甲○○
    亦明知其未向地方主管主機關申請核發清除處理廢棄物之許可證，竟替不詳公司
    行號處理事業廢棄物，自八十九年十一月三日起，傾倒廢土並夾雜事業第二十二
    條第二項第四款罪嫌，經同署檢官以八十九年度營偵字第一六四０號提起公訴，
    於九十年六月六日繫屬於本院以九十年度訴字第七０六號審理中。被告丙○○、
    甲○○此部分犯行，與彼等於本案經起訴之犯行，均時間緊接，犯罪構成要件相
    同，顯係基於概括犯意反覆為之，為連續犯，依法以一罪論，均屬同一案件，而
    均在本院重行起訴，依首揭規定，應就被告丙○○、甲○○部分諭知公訴不受理
    之判決，被告丙○○部分並不經言詞辯論為之。
據上論斷，應依刑事訴訟法第二百九十九條第一項前段，第三百零三條第二款、第三
百零七條、廢棄物清理法第二十二條第二項第四款，刑法第十一條前段、第二十八條
、第七十四條第一款，判決如主文。
本案經檢察官劉聰熙到庭執行職務
中    華    民    國     九  十     年       八      月       十五      日
                             臺灣臺南地方法院刑事第三庭
                                         法      官   蘇  孫  波
右正本證明與原本無異。
如不服本判決應於送達後十日內向本院提出上訴狀。
                                         書  記  官   林  朝  鴻
中    華    民    國     九  十     年       八      月       二十      日


司法院資訊處製作；財團法人民間司法改革基金會備份。
